# 少数股权账务处理

提问人：那片天空 0502 时间：2017-03-30 16:08:40
背景：期初持有子公司比例为51%，章程确定子公司注册资本为 500 万元，我公司认缴51%，期初实际出资为 71 万元； 2016 年 5 月 31日股东会决议，变更后我公司的持股比例为62%，认缴出资按照 1 元转让。于本年增加投入 11 万元。期初子公司实收资本为 71 万元，期末子公司实收资本为 100 万元，我公司投入为 82 万元。问：（ 1 ）本期转让股权是否为购买少数股东权益；（ 2 ）若为购买少数股东权益，怎么确定购买日少数股东权益金额，支付的对价为多少？

回答人：chenyiwei
只要是在不改变控制地位和不改变合并报表范围的前提下，母公司与子公司少数股东之间发生的相对权益比例和份额变动，在母公司的合并报表层面都按权益性交易原则处理。这方面最为大家熟知的两个例子就是购买少数股权和在不丧失控制权前提下部分处置子公司股权。其他更复杂的情况也有，例如各方股东同时非同比例增资等。但合并报表层面对这类交易的处理原则都是一致的，即：依据这一过程中资源流入或流出本合并集团的金额与交易前后母公司在合并集团的权益中所占份额的变动额之间的差额，在合并报表层面调整资本公积（或其他权益科目），视同少数股东和母公司股东之间的利益让渡。